臺灣高等法院高雄分院交通事件裁定　　　　　　　　九十二年度交抗字第一五四號
　　抗告人即　甲○○
　　異議人
右抗告人因違反道路交通管理處罰條例案件聲明異議，不服臺灣高雄地方法院中華民
國九十二年十一月十四日所為裁定（九十二年度交聲字第二八三號），提起抗告，本
院裁定如左：
    主文
抗告駁回。
    理由
一、抗告意旨略以：抗告人即異議人甲○○駕駛曳引車並未持續行駛內側車道，當時
    亦確有機車行駛於本車右側，又證人即警員王漢春當時係背向來車方向，無法目
    睹當時情形，所證不可採信，為此提起抗告，請求將原裁定撤銷，另為適法之裁
    定云云。
二、按大型汽車除超越同一車道之前車或準備左轉彎外，均不得在內側車道行駛，但
    在市區○○○○道道路行駛時，不在此限，道路交通安全規則第九十八條第一項
    第一款定有明文。又按汽車駕駛人，爭道行駛有左列情形之一者，處新台幣六百
    元以上一千八百元以下罰緩：(四)在多車道不依規定駕車者。汽車駕駛人違反第四
    十五條之規定，記違規點數一點，道路交通管理處罰條例第四十五條第一項第四
    款、第六十三條第一項第一款分別定有明文。
三、經查：異議人甲○○於民國九十二年五月七日晚上七時三十分許，駕駛車牌號碼
    Ｘ三─三五六號曳引車，行經高雄縣大樹鄉台二十一線大坑路一○九號前時，因
    持續行駛於內側車道，當時亦無機車等車輛行駛於外側車道，經警見狀攔停舉發
    等情，業據證人即當時取締警員王漢春於原審調查時到庭證稱：於九十二年五月
    七日晚上七時三十分許，當時伊與警員黃兆良一同在高雄縣大樹鄉台二十一線大
    坑路一○九號前執勤，即在該處之「全通加油站」前，見異議人駕駛車牌號碼Ｘ
    三─三五六號大型車行經該路段，並係直行車，無轉彎情事，且當時在異議人車
    輛旁，亦無其他車輛，而依交通法規規定大型車除有超車或左轉彎之情形外，不
    得行駛在內車道，故伊等即當場攔停舉發，又當時異議人係表示現場並無該標誌
    ，而拒絕簽名，所以伊等即依法逕行舉發等語。查證人王漢春僅係執勤員警與異
    議人素昧平生，並當場目睹及攔停取締異議人所駕駛上開曳引車違規之情事，經
    驗上應無誤判之可能，亦無誣指異議人之必要。此外，復有高雄縣政府警察局舉
    發違反道路交通管理事件通知單，及高雄市○○○○道路交通管理事件裁決書各
    乙紙在卷可稽。準此，異議人確有於上揭時地，因在多車道不依規定駕車等情，
    足堪認定。
四、原審因而認原處分機關依法裁罰並無不當，而為駁回異議之裁定，經核並無不當
    。抗告人抗告意旨猶執前詞，否認違規，指摘原裁定不當，為無理由，應予駁回
    。
五、依道路交通案件處理辦法第二十六條，刑事訴訟法第四百十二條，裁定如主文。
中    華    民    國      九十三      年      一      月     十四     日
                              臺灣高等法院高雄分院刑事第二法庭
                                  審判長法官  林正雄
                                        法官  黃壽燕
                                        法官  陳明富
右正本證明與原本無異。
不得再抗告。
                                  法院書記官  張宗芳
中    華    民    國      九十三      年      一      月     十五     日
